臺灣花蓮地方法院刑事判決
110年度訴字第182號
公  訴  人  臺灣花蓮地方檢察署檢察官
被      告  范仁興


選任辯護人  林其鴻律師（法扶律師）        
上列被告因違反毒品危害防制條例案件，經檢察官提起公訴（11
0年度偵字第3935號），本院判決如下：
    主  文
范仁興犯如附表一「罪名、宣告刑及沒收」欄所示之罪，各處如
附表一「罪名、宣告刑及沒收」欄所示之刑及沒收；扣案三星牌
行動電話壹支（含門號0000000000號SIM卡壹張）沒收。應執行
有期徒刑陸年陸月。
    事  實
一、范仁興明知甲基安非他命係毒品危害防制條例第2條第2項第2
    款所定之第二級毒品，依法不得販賣、持有，竟意圖營利，基
    於販賣第二級毒品之犯意，持用門號0000000000、00000000
    00號行動電話作為聯繫工具，分別販賣第二級毒品甲基安非他
    命與蘇銘敬、游智雄、許家宏、洪子翔及王富華（販賣之對
    象、時間、地點、金額及數量，均詳如附表一【原起訴書附
    表毒品種類誤載為安非他命，經公訴檢察官當庭更正為甲基
    安非他命】）。
二、案經花蓮縣警察局吉安分局、鳳林分局報告臺灣花蓮地方檢
    察署（下稱花蓮地檢署）檢察官偵查起訴。
    理  由
壹、證據能力
一、按執行機關應於執行監聽期間內，每15日至少作成1次以上
    之報告書，說明監聽行為之進行情形，以及有無繼續執行監
    聽之需要。檢察官或核發通訊監察書之法官並得隨時命執行
    機關提出報告。法官依據經驗法則、論理法則自由心證判斷
    後，發現有不應繼續執行監聽之情狀時，應撤銷原核發之通
    訊監察書，通訊保障及監察法第5條第4項定有明文。辯護意
    旨固以本案未見附有通訊監察期中報告等語。然查，本案被
    告范仁興所持手機門號，前經本院110年聲監字第26號、聲
    監續字第58號、第107號、第132號、第141號、第154號核發
    通訊監察書等情，有該等通訊監察書其附件、電話附表在卷
    可參（見吉警偵字第1100018382號卷【下稱警一卷】第271-
    281頁、鳳警偵字第1100011013號卷【下稱警二卷】第99-11
    3頁），又本案執行機關執行監聽期間，均經提出期中報告
    書等情，亦經本院依辯護人之聲請，調取上開聲請通訊監察
    卷宗，核閱卷附期中報告書無訛，是本件尚無辯護意旨所陳
    之未予出具期中報告之情況。
二、至本判決所引用之供述證據，或經被告同意作為證據能力（
    見本院卷第114頁），或未為被告爭執證據能力，且迄於言
    詞辯論終結前，被告均未聲明異議（本院卷第152至164頁）
    ，本院審酌該證據之取得過程並無瑕疵，與本案待證事實間
    復具有相當之關聯性，引為本判決所用之證據並無不當，自
    得採為本件認定事實之基礎。其他本判決資以認定事實所憑
    之非供述證據，無證據證明係公務員違背法定程序所取得，
    依刑事訴訟法第158條之4反面解釋，均有證據能力。
貳、認定犯罪事實所憑之證據及理由
一、上開事實，業據被告於警詢、偵查及本院訊問、準備程序、
    審理時坦承不諱（見警一卷第5至53頁、花蓮地檢署109年度
    他字第1550號卷【下稱他一卷】第103至113、137至140頁、
    花蓮地檢署110年度偵字第3935號卷【下稱偵卷】第69至74
    頁、本院卷第110至112頁），復經證人蘇銘敬（即A1，見警
    二卷第63至75頁、他一卷第69至72頁）、游智雄（見花蓮地
    檢署110年度他字第121號【下稱他二卷】第102至112、125
    至128頁）、許家宏（見他二卷第138至146、154至157頁）
    、洪子翔（見他二卷第163至189、225至232頁）及王富華於
    警詢及偵查（見警一卷第169至185頁）中證述情節大致相符
    ，並有門號0000000000、0000000000號通訊監察譯文（見警
    一卷第55至97頁）及前開通訊監察書暨其附件、電話附表在
    卷可參，足認被告上開任意性自白與事實相符，堪以採信。
    從而，被告本案犯行均堪認定，應依法論科。
二、至公訴意旨雖認：附表一編號8至10、13之販賣第二級毒品
    價額為新臺幣（下同）「1500元至2500元」等語。就附表一
    編號附表一編號8至10、13部分，固據證人洪子翔於警詢中
    證稱：交易金額為1,500至2,500元之間等語（見他二卷第16
    9、171、173、178頁），其後於偵查中則未就此具體證述當
    時之金額（見他二卷第227至228頁），是附表一編號8至10
    、13部分數額，應依罪疑惟輕原則，僅足認被告就此部分販
    賣犯行之價金均為1,500元。
三、論罪部分
  ㈠核被告就附表一編號1至21所示事實所為，均係犯毒品危害防
    制條例第4條第2項之販賣第二級毒品罪。
　㈡被告販賣前持有甲基安非他命之低度行為，各為販賣甲基安
    非他命之高度行為吸收，均不另論罪。
　㈢被告就附表一各編號所示犯行，犯意各別、行為互殊，應予
    分論併罰。
　㈣被告有如附表二所示前案科刑紀錄，有臺灣高等法院被告前
    案紀錄表在卷可參（見本院卷第19至58頁），是被告於附表
    二乙定刑部分有期徒刑執行完畢（106年11月16日）後5年內
    ，故意再犯本件有期徒刑以上之罪，是附表一各編號犯行，
    均符合累犯之法定要件。本院審酌被告本案犯行構成累犯之
    前案紀錄，與附表二編號5均為販賣第二級毒品罪，保護法
    益內容與罪質與本案各次犯行均相同，又被告係於108年11
    月21日始假釋出監（屬於不構成累犯之甲定刑部分），衡被
    告出監未過1年有餘而再犯，刑罰效果感應力顯然薄弱，且
    被告本案各次犯行與附表二編號5部分犯行有內在關聯性，
    是被告本次犯行具有立法意旨所指之特別惡性或刑罰感應力
    薄弱等情，堪以認定，爰依刑法第47條第1項及司法院釋字
    第775號解釋意旨，均裁量加重其刑。
　㈤被告就附表一各編號所示販賣第二級毒品犯行，經被告於偵
    查、本院審理中自白，應均依毒品危害防制條例第17條第2
    項規定減輕其刑，並與上開加重事由，依刑法第71條第1項
    規定，先加後減之。
　㈥其他不予適用之減刑事由
　⒈另辯護人固聲請調查被告是否有於偵查中供出本案毒品來源
    等語。經本院函詢花蓮縣警察局吉安分局、鳳林分局有無因
    被告之供述查獲其毒品來源，惟均經函覆尚未查獲等情，有
    花蓮縣警察局吉安分局110年10月22日吉警偵字第110002327
    4號函（見本院卷第128頁）、花蓮縣警察局吉安分局110年1
    1月26日吉警偵字第1100026471號函（見本院卷第頁124頁）
    。是以，既偵查機關尚未依被告供述，因而查獲其他正犯或
    共犯，則本案尚無毒品危害防制條例第17條第1項之減輕事
    由之適用。
　⒉又辯護人另辯以本案有刑法第59條規定之適用等語。惟本院
    考量被告本案經檢察官起訴者，已達有21次販賣犯行，且販
    賣毒品對象已有5人，縱使其中13次係對同一人所為，惟整
    體觀之，仍足認被告各次犯行總體造成法益危害效能非輕，
    且本院業已審酌被告坦承之情況，予以減輕其刑後，並無辯
    護人所指情輕法重之情形，與刑法第59條規定尚屬未合。至
    辯護人稱被告目前身體狀況不好或是已屬高齡者等語，然此
    部分事實僅涉及被告實際上更生可能性、受刑能力及在監福
    利支援之刑罰執行效果問題，乃行為人之一般情狀，與刑法
    第59條所謂犯罪之情狀，無直接關聯（但仍得於本案量刑判
    斷中，加以斟酌）。是辯護人此部分所辯，尚屬無據。
四、量刑及定執行刑審酌理由
　㈠按刑法第57條規定，科刑時應以行為人之責任為基礎，並審
    酌第57條所列10款及一切情狀，以為量定刑罰之標準。上述
    規定，既以行為責任為刑罰量定之基礎，是法院於量刑時，
    自應區分出之犯罪情狀（行為相關事由）、一般情狀（行為
    人相關或其他刑事政策事由），以為量刑判斷（最高法院10
    8年度台上字第2036號、第4039號、110年度台上字第3266號
    、第4715號、第4957號、第4958號判決均同此區分基準）。
    前者如犯罪動機、目的、犯罪時之所受之刺激、犯罪之手段
    、犯罪所生之危險或損害、違反義務之程度等量刑因子，藉
    此等與不法、罪責關聯之事項，以形構、確認結果非價程度
    、行為非價程度及罪責之整體形象，資為行為人之責任刑量
    定的主要依據；後者，如犯罪行為人之生活狀況、品行、智
    識程度或犯罪後之態度，以及犯罪行為人是否與被害人達成
    和解等修復性司法或社會復歸可能性等其他刑事政策上之考
    量，為調節所可能科處刑罰之科處，藉以盡力謀求行為人所
    應受之刑罰，係本於罪責原則所由生，並使刑罰得以受之節
    制，同時藉由行為人屬性或政策考量之量刑因子，決定是否
    發揮對責任刑之減輕作用，或認不予減輕，以求罪刑相當。
　㈡經查：
　⒈被告明知甲基安非他命為第二級毒品，其不當使用對身心戕
    害程度甚鉅，詎被告竟藉販賣毒品予他人以牟利，所為非，
    但擴大毒品於社會之流通性，使他人身心產生、強化成癮性
    ，同時產生潛在不特定個人生命、身體、健康之抽象危險，
    所為應值非難。惟被告本案動機、目的係以：這些朋友有的
    是在工作場所認識，有人告訴他們哪裡可以拿，就來找我等
    語（見本院卷第163頁），佐以本案各次販賣之數量，是其
    犯罪動機、目的，無非係施用毒品者間之販賣毒品調度，顯
    與大盤、中盤等販賣毒品者有別。
　⒉除上開犯罪情狀外，尚有以下行為人之一般情狀可資參考：
　⑴被告坦承偵查、審理均能犯行，犯後態度並無不佳。
　⑵被告自述小學畢業之智識程度，離婚，目前無業，曾從事葬
    儀社佈置人員、因車禍而無法工作、經濟來源仰賴國民年金
    及低收入戶津貼過活，與表哥同住、無人需要扶養，家中經
    濟狀況不太好等家庭、經濟生活狀況，及案發前已有右側大
    腦中動脈阻塞、左側肢體無力麻木、腦梗塞、左側尺神經病
    灶，目前身體狀況不佳，除據被告陳明在卷（見本院卷第16
    3頁），並有國立陽明大學診斷證明書（見偵卷第49頁）、
    佛教慈濟醫療財團法人花蓮慈濟醫院診斷證明書（見偵卷第
    51頁）、在職證明書（見本院卷第102頁）附卷可參。
　⒊綜合卷內一切情狀，依罪刑相當原則，量處如主文之刑。
　㈢復審酌被告所為附表一各次販賣毒品犯行所侵害法益均屬同
    一社會法益，販賣對象雖然個別，但若干次數對象集中，毒
    品流通性仍然有一定限度，是對法益侵害之加重效應尚非嚴
    重。此外，綜合考量被告犯罪行為之不法與罪責程度、對其
    施以矯正之必要性，暨刑罰加重之邊際效用遞減情形，依比
    例原則、平等原則、罪刑相當原則加以權衡，定其應執行刑
    如主文所示。
五、沒收部分
　㈠被告於附表一「金額」欄所示金額，俱為被告本案販賣第二
    級毒品之犯罪所得，爰依刑法第38條之1第1項前段、第3項
    規定均予沒收，於全部或一部不能沒收或不宜執行沒收（詳
    如附表一「罪名、宣告刑及沒收」欄所示）。
　㈡又按犯第4條至第9條、第12條、第13條或第14條第1項、第2
    項之罪者，其供犯罪所用之物，不問屬於犯罪行為人與否，
    均沒收之，毒品危害防制條例第19條第1項定有明文。扣案
    於花蓮地檢署110年度保管字第359號之門號0000000000號三
    星牌手機1支，為被告所有，供其為販賣第二級毒品犯行所
    用，業據其供陳在卷（參見本院卷第160頁），應依毒品危
    害防制條例第19條第1項宣告沒收。至其餘扣案物雖為被告
    等所有，然或非違禁物，或與被告等本件犯行無關，自無庸
    於本件宣告沒收，附此說明。
據上論斷，應依刑事訴訟法第299條第1項前段，毒品危害防制條
例第4條第2項、第17條第2項、第19條第1項，刑法第11條、第47
條第1項、第51條第5款、第38條第1項、第2項前段、第4項、第3
8條之1第1項前段、第3項、第40條之2第1項，判決如主文。
本案經檢察官黃曉玲提起公訴，檢察官羅美秀到庭執行職務。
中　　華　　民　　國　　111 　年　　1 　　月　　25　　日
　　　　　　　　　刑事第三庭　  審判長法　官  黃柏憲
　　　　　　　　　　　　　　　　　　  法　官  邱佳玄
　　　　　　　　　　　　　　　　　  　法　官  林育賢
以上正本證明與原本無異。
如不服本判決應於收受送達後20日內向本院提出上訴書狀，並應
敘述具體理由。其未敘述上訴理由者，應於上訴期間屆滿後20日
內向本院補提理由書(均須按他造當事人之人數附繕本)「切勿逕
送上級法院」。
辯護人依據刑事訴訟法第346條、公設辯護人條例第17條及律師
法第32 條第2項、第36條等規定之意旨，尚負有提供法律知識、
協助被告之義務（含得為被告之利益提起上訴，但不得與被告明
示之意思相反）。
因疫情而遲誤不變期間，得向法院聲請回復原狀。
中　　華　　民　　國　　111 　年　　1 　　月　　25　　日
                                      書記官  鄭慧婷

附錄本案論罪科刑法條：
毒品危害防制條例第4條第2項
製造、運輸、販賣第二級毒品者，處無期徒刑或10年以上有期徒
刑，得併科新臺幣1千5百萬元以下罰金。

附表一：
編號 對象 時間 地點 金額（新臺幣） 甲基安非他命數量 罪名、宣告刑及沒收 1 蘇銘敬 110年1月29日23時17分許 花蓮縣○○市○○○街00○00號0樓   2,000元  1公克 范仁興犯販賣第二級毒品罪，累犯，處有期徒刑伍年參月。 未扣案新臺幣貳仟元沒收，於全部或一部不能沒收或不宜執行沒收時，追徵其價額。 2  110年2月7日14時43分許  花蓮縣○○市○○○街00○00號0樓 2,000元 1公克 范仁興犯販賣第二級毒品罪，累犯，處有期徒刑伍年參月。 未扣案新臺幣貳仟元沒收，於全部或一部不能沒收或不宜執行沒收時，追徵其價額。 3 游智雄 110年4月28日16時16分許  花蓮縣○○市○○○街00號前(第一廣場前) 1,000元 0.4公克 范仁興犯販賣第二級毒品罪，累犯，處有期徒刑伍年貳月。 未扣案新臺幣壹仟元沒收，於全部或一部不能沒收或不宜執行沒收時，追徵其價額。 4  110年4月29日22時49分 花蓮縣○○市○○○街00號前(第一廣場前) 1,000元 0.4公克 范仁興犯販賣第二級毒品罪，累犯，處有期徒刑伍年貳月。 未扣案新臺幣壹仟元沒收，於全部或一部不能沒收或不宜執行沒收時，追徵其價額。 5  110年5月1日22時49分 花蓮縣○○市○○○街00號前(第一廣場前) 1,000元 0.4公克 范仁興犯販賣第二級毒品罪，累犯，處有期徒刑伍年貳月。 未扣案新臺幣壹仟元沒收，於全部或一部不能沒收或不宜執行沒收時，追徵其價額。 6 許家宏 110年2月1日17時許 花蓮縣吉安鄉○○○路(范仁興住處附近) 1,000元 微量 范仁興犯販賣第二級毒品罪，累犯，處有期徒刑伍年貳月。 未扣案新臺幣壹仟元沒收，於全部或一部不能沒收或不宜執行沒收時，追徵其價額。 7  110年2月14日20時至21時許 花蓮縣吉安鄉○○○路(范仁興住處附近) 1,000元 微量 范仁興犯販賣第二級毒品罪，累犯，處有期徒刑伍年貳月。 未扣案新臺幣壹仟元沒收，於全部或一部不能沒收或不宜執行沒收時，追徵其價額。 8 洪子翔 110年1月24日19時56分許 花蓮縣○○市○○○街00○00號0樓 1,500元 微量 范仁興犯販賣第二級毒品罪，累犯，處有期徒刑伍年參月。 未扣案新臺幣壹仟伍佰元沒收，於全部或一部不能沒收或不宜執行沒收時，追徵其價額。 9  110年1月26日19時25分許 花蓮縣○○市○○○街00○00號0樓 1,500元 微量 范仁興犯販賣第二級毒品罪，累犯，處有期徒刑伍年參月。 未扣案新臺幣壹仟伍佰元沒收，於全部或一部不能沒收或不宜執行沒收時，追徵其價額。 10  110年1月27日14時14分許 花蓮縣○○市○○○街00○00號0樓 1,500元 微量 范仁興犯販賣第二級毒品罪，累犯，處有期徒刑伍年參月。 未扣案新臺幣壹仟伍佰元沒收，於全部或一部不能沒收或不宜執行沒收時，追徵其價額。 11  110年1月30日9時14分許 花蓮縣○○市○○○路000○0號前 2,500元 微量 范仁興犯販賣第二級毒品罪，累犯，處有期徒刑伍年肆月。 未扣案新臺幣貳仟伍佰元沒收，於全部或一部不能沒收或不宜執行沒收時，追徵其價額。 12  110年1月31日22時40分許 花蓮縣○○市○○○街00○00號0樓 2,500元 微量 范仁興犯販賣第二級毒品罪，累犯，處有期徒刑伍年肆月。 未扣案新臺幣貳仟伍佰元沒收，於全部或一部不能沒收或不宜執行沒收時，追徵其價額。 13  110年2月27日13時34分許 花蓮縣○○市○○○街00○00號0樓 1,500元 微量 范仁興犯販賣第二級毒品罪，累犯，處有期徒刑伍年參月。 未扣案新臺幣壹仟伍佰元沒收，於全部或一部不能沒收或不宜執行沒收時，追徵其價額。 14  110年3月1日10時36分許 花蓮縣○○市○○○街00○00號0樓 1,000元 微量 范仁興犯販賣第二級毒品罪，累犯，處有期徒刑伍年貳月。 未扣案新臺幣壹仟元沒收，於全部或一部不能沒收或不宜執行沒收時，追徵其價額。 15  110年3月2日17時31分許 花蓮縣○○市○○○街00○00號0樓 500元 微量 范仁興犯販賣第二級毒品罪，累犯，處有期徒刑伍年貳月。 未扣案新臺幣伍佰元沒收，於全部或一部不能沒收或不宜執行沒收時，追徵其價額。 16  110年3月2日23時19分許 花蓮縣○○市○○○街00○00號0樓 500元 微量 范仁興犯販賣第二級毒品罪，累犯，處有期徒刑伍年貳月。 未扣案新臺幣伍佰元沒收，於全部或一部不能沒收或不宜執行沒收時，追徵其價額。 17  110年3月3日21時許（起訴書誤載為110年3月3日9時，經公訴檢察官當庭更正） 花蓮縣○○市○○○街00○00號0樓 500元 微量 范仁興犯販賣第二級毒品罪，累犯，處有期徒刑伍年貳月。 未扣案新臺幣伍佰元沒收，於全部或一部不能沒收或不宜執行沒收時，追徵其價額。 18  110年3月4日12時13分許 花蓮縣○○市○○○街00○00號0樓 1,000元 微量 范仁興犯販賣第二級毒品罪，累犯，處有期徒刑伍年貳月。 未扣案新臺幣壹仟元沒收，於全部或一部不能沒收或不宜執行沒收時，追徵其價額。 19  110年4月10日9時51分許 花蓮縣○○市○○○街00○00號0樓 1,000元 微量 范仁興犯販賣第二級毒品罪，累犯，處有期徒刑伍年貳月。 未扣案新臺幣壹仟元沒收，於全部或一部不能沒收或不宜執行沒收時，追徵其價額。 20  110年5月1日9時53分許 花蓮縣○○市○○○街00○00號0樓 1,500元 微量 范仁興犯販賣第二級毒品罪，累犯，處有期徒刑伍年參月。 未扣案新臺幣壹仟伍佰元沒收，於全部或一部不能沒收或不宜執行沒收時，追徵其價額。 21 王富華 110年1月21日16時至17時許 花蓮縣○○市○○○街00○00號0樓 2,000元 1小包 范仁興犯販賣第二級毒品罪，累犯，處有期徒刑伍年參月。 未扣案新臺幣貳仟元沒收，於全部或一部不能沒收或不宜執行沒收時，追徵其價額。 


附表二：
編號 偵查案號 （花蓮地檢署） 罪名 裁判法院及確定判決案號 宣告刑 執行經過 1 101年度毒偵字第365號 施用第二級毒品 本院101年度易字第336號判決 有期徒刑6月 ①附表二編號1部分於102年6月24日入監執行，至102年12月16日有期徒刑執行完畢。 ②附表二編號2、3、6經本院以102年度聲字第744號裁定定應執行刑有期徒刑4年確定，並接續附表二編號1，於102年12月17日起算（下稱甲定刑部分）。 ③附表二編號1、4部分，經本院103年度聲字第181號裁定定應執行刑有期徒刑7月，並於103年4月21日確定，花蓮地檢署就此部分換發執行指揮書（花蓮地檢署103年度執更字第247號），刑期起迄日，變更為102年6月24日至103年1月16日，甲定刑部分，則由103年1月17日起算刑期（103年度執更字第54號）。 ④附表二編號1、4、5部分，經臺灣高等法院花蓮分院以104年度聲字第12號裁定定應執行有期徒刑4年5月，於104年2月24日確定（下稱乙定刑部分），乙定刑部分再經變更刑期起迄日為102年6月24日至106年11月16日；甲定刑部分起迄日變更為106年11月17日至110年11月16日。 ⑤被告於106年11月16日就乙定刑部分徒刑執行完畢，於106年11月17日接續執行甲定刑部分，甲定刑部分於108年11月21日縮短刑期假釋出監，並於110年9月11日縮刑期滿。 2 101年度毒偵字第544號、102年度毒偵字第169號、266號、322號 施用第二級毒品罪、施用第一級毒品罪 101年度易字第458號、102年度易字第154號、102年度訴字第111號、102年度易字第217號 有期徒刑7月、7月、7月、10月  3 102年度偵字第3565號 肇事逃逸罪、過失傷害罪 本院102年度花交訴字第1號判決 有期徒刑1年1月、4月  4 102年度偵字第414號 通姦罪 本院103年度原花簡字第26號判決 有期徒刑3月  5 102年度偵字第104號 販賣第二級毒品罪 本院103年度訴字第48號／臺灣高等法院花蓮分院103年度上訴字第137號判決 有期徒刑3年7月、3年7月、3年10月。  6 102年度偵字第2669號 施用第二級毒品罪 本院102年易字第275號 有期徒刑8月